# Client Meeting 11-09-2020 (13.00 - 13.35) [Iedereen + H. Basold]

Tijdens deze bijeenkomst is gesproken over functionaliteiten die vereist en gewild zijn voor de service. Ook is besproken wat van een eerste demo verwacht wordt en wanneer de eerstvolgende meeting plaats zal vinden.

De volgende functionaliteiten zijn besproken:
* *OS*: Uiteindelijk is de wens dat de service met meerde operating systemen compitabel is (denk aan UNIX, Windows, maar eventueel ook mobiele varianten als Android). Om te beginnen is het verstandig met één OS te beginnen en vanaf daar uit te breiden.
* *Video-platformen*: Uiteindelijk is de wens dat de service met meerdere video-platformen (denk aan Zoom, Jitsi) geconfigurereerd kan worden, maar net als bij de OS is het verstandig met één OS te beginnen en vanaf daar uit te breiden.
* *Open source*: Het is belangrijk dat het eindproduct open source is, daarom moeten bij gebruikte libraries rekening houden met licenties.
* *Hybride conferenties*: Het is de bedoeling dat een digitale conferentie die gehost wordt op de service kan worden gelinkt met een fysieke conferentie. Een manier waarin gelinkt kan worden is door fysieke bezoekers met behulp van bijv. badges te laten inchecken in zalen, waardoor ze zichtbaar op de kaart van de service kunnen zijn.
* *Privacy*: Privacy is van belang voor de bezoekers van de conferentie, hiermee moet rekening gehouden worden bij de zichtbare avatars en gesprekken.
* *Soorten kamers*: Er moeten verschillende zalen met verschillende activiteiten kunnen bestaan. Denk hierbij aan een spreekerzaal waarin geluisterd kan worden naar een spreker, maar ook aan kamers waarin bezoekers elkaar kunnen benaderen voor een chat/video-gesprek (hierover meer bij het volgende punt).
* *1-op-1 gesprekken*: In bepaalde kamers moeten bezoekers mogelijkheid hebben om een andere gebruiker een verzoek te sturen om een chat/video-gesprek te starten. Hierbij moeten bezoekers ook de keuze hebben om geen verzoeken te kunnen ontvangen.
* *Permissies*: Gebruikers moeten ook bepaalde permissies hebben, er kan bijvoorbeeld een orginatisatorenkamer zijn waar niet normale bezoekers inmogen. Permissies zouden ook gebruikt kunnen worden om verzoeken voor gesprekken van enkel bepaalde bezoekers toe te staan.
* *Front- en backend*: Het programma moet onderverdeeld worden in een front- en backend, waar bij de backend enkel toegankelijk is voor orginatisatoren van de conferentie waarvoor het gebruikt wordt. De front-end moet interactief zijn voor de bezoekers, zodat de eerder benoemde functionaliteiten gebruikt kunnen worden.
* *Toegankelijkheid*:
Van de bezoekers mag weinig technische ervaring vereist worden. Het programma moet voor bezoekers makkelijk te begrijpen/gebruiken zijn. Voor orginatisatoren mag iets meer kennis vereist worden, maar voor het ontwerpen van de plattegronden is wel een interface vereist.

Voor de eerste demo wordt een interface van de frontend verwacht, waarbij deelnemers al (gelimiteerde) acties kunnen uitvoeren. Voor onzelf is de eerste stap de verkregen informatie uitwerken in relevante diagrammen (zoals besproken in de slides).

De eerstvolgende bijeenkomst zal fysiek plaatsvinden om 11.00 op 21 september in zaal 405 (Snellius).
